【裁判字號】    89,交訴,1
【裁判日期】    890414
【裁判案由】    業務過失致死
【裁判全文】
臺灣基隆地方法院刑事判決                            八十九年度交訴字第一號
    公訴人  台灣基隆地方法院檢察署檢察官
    被  告  甲  ○
右列被告因業務過失致死案件，經檢察官提起公訴（八十八年度偵字第六九六九號）
，本院判決如左：
    主  文
甲○從事業務之人，因業務上之過失致人於死，處有期徒刑壹年貳月，緩刑肆年。
    事  實
一、甲○以駕駛聯結車為業，係從事業務之人，於民國（下同）八十八年十一月二十
    五日上午九十三十分許，駕駛車牌號碼ＸＲ—九０一號（起訴書誤繕為ＸＫ—九
    ０一號）貨櫃曳引車，自基隆市○○路往八堵方向行駛，行經麥金路與安樂路口
    ，遇交通號誌，迨轉變為綠燈時，，原應注意汽車駕駛人應在遵行車道內行駛，
    不得占用左轉彎車之車道，且依當時之情形，又無不能注意之情事，竟疏於注意
    ，占用左轉彎之車道直行，致當時欲準備左轉由莊美英騎乘車號ＱＸＹ—三五八
    號之機車，無法在左轉彎車道內左轉，而被迫選擇由外車道左轉，甲○因車輛過
    於高大，無法看見右角欲左轉之機車，致其曳引車撞及莊美英之機車，莊美英因
    而受有創傷性血氣胸、胸腔內出血之傷害，甲○隨即向基隆市警察局第四分局安
    樂分駐所自首，而莊美英經送醫急救，於八十八年十一月二十五日上午十時許不
    治死亡。
二、案經基隆市警察局第四分局報請台灣基隆地方法院檢察署檢察官偵查起訴。
    理  由
一、訊據被告甲○固坦承於右揭時地發生車禍撞擊被害人莊美英死亡之情事，惟矢口
    否認有何過失，辯稱：伊並未看見被害人莊美英於車前方云云。經查右揭事實，
    有交通事故現場照片九張、道路交通事故調查報告表乙紙在卷可資佐證。且被害
    人莊美英係因本件車禍致受有創傷性血胸、胸腔內出血之傷害而死亡，業經臺灣
    基隆地方法院檢察署檢察官督同法醫師相驗明確，有相驗屍體證明書、驗斷書、
    勘驗筆錄各乙份在卷可憑。
二、按汽車在設有左右轉彎專用車道之交岔路口，直行車不得占用轉彎專用車道，又
    汽車行駛時，駕駛人應注意車前狀況，道路交通安全規則第九十八條第二項、第
    九十四條第三項定有明文，被告行經右揭路段時，本應注意直行車不得占用左轉
    彎專用車道，並應車前狀況，依當時情形，又非不能注意，竟疏未注意，而撞及
    被害人莊美英，並拖行十一公尺左右而死亡，被告顯有過失。又本案經送請台灣
    省基宜區車輛行車事故鑑定委員會鑑定結果，亦同此認，有該委員會八十九年一
    月三十一日基宜鑑字第八九００五三號函暨鑑定意見書乙份在卷可參。而被告之
    過失行為與被害人莊美英之死亡間，具有相當因果關係。是被告所為之辯解，無
    非事後卸責之詞，不足採信。本件事證明確，被告犯行應堪認定。
三、被告係以駕駛聯結車為業，為從事業務之人。核其所為，係犯刑法第二百七十六
    條第二項之業務過失致人於死罪。又被告於肇事後，犯罪未發覺前，即向基隆市
    警察局第四分局安樂分駐所報案，接受偵訊並坦承肇事，業經證人即該警察局分
    駐所員警劉雲鵬到庭結證屬實，並有警訊筆錄在卷可稽，應依刑法第六十二條前
    段之規定減輕其刑。爰審酌被告之過失程度、因而致被害人死亡、肇事後之態度
    尚佳、且事後已與被害人家屬為民事和解，除強制意外責任險新台幣（下同）一
    百二十萬外，另行由被告賠償一百四十萬元，此有庭呈之和解書乙份附卷可稽，
    及其他一切情狀，量處如主文所示之刑。又被告前未曾受有期徒刑以上刑之宣告
    ，有臺灣基隆地方法院被告全國前案紀錄表乙份在卷可查，經此刑之教訓，當能
    知所警惕，信無再犯之虞，且被告家中尚有稚齡二女賴其扶養，有被告庭呈之戶
    口名簿影本乙份及學生證影本二份存卷可稽，本院因認上揭對被告所量處之刑，
    以暫不執行為適當，爰併予宣告緩刑四年，以啟自新。
據上論斷，應依刑事訴訟法第二百九十九條第一項前段，刑法第二百七十六條第二項
、第六十二條前段、第七十四條第一款，罰金罰款提高標準條例第一條前段，判決如
主文。
本案經檢察官林楨森到庭執行職務。
中      華      民      國    八十九      年      四      月    十四    日
                                    臺灣基隆地方法院刑事第二庭
                                          法  官    林  火  炎
右正本證明與原本無異。
對於本件判決如有不服，應於收受送達後十日內，向本院提出上訴書狀，上訴於臺灣
高等法院，並按他造當事人之人數附具繕本。
                                          書記官    黃  致  祥
中      華      民      國    八十九      年      四      月    二十一  日
附錄論罪法條：
刑法第二百七十六條：
因過失致人於死者，處二年以下有期徒刑、拘役或二千元以下罰金。
從事業務之人，因業務上之過失犯前項之罪者，處五年以下有期徒刑或拘役，得併科
三千元以下罰金。


司法院資訊處製作；財團法人民間司法改革基金會備份。
